【裁判字號】    88,易,1155
【裁判日期】    890317
【裁判案由】    竊盜
【裁判全文】
臺灣新竹地方法院刑事判決                        八十八年度易字第一一五五號
    公  訴  人  臺灣新竹地方法院檢察署檢察官
    被      告  乙○○
右列被告因竊盜案件，經檢察官提起公訴（八十八年度偵字第七六九二號）及移送併
辦（八十九年度偵字第四二二號），本院判決如左：
    主      文
乙○○連續竊盜，處有期徒刑月。
    事      實
乙○○意圖為自己不法之所有，並基於概括之犯意，連續（一）於民國八十八年十月
二十二日上午九時三十五分許，在新竹市○○路三０六號前，趁他人不注意之際，以
徒手竊取丙○○所有置於該處之電動腳踏車一輛得手，嗣甫牽走十公尺左右，即為丙
○○發現，而報警當場查獲。（二）詎其經檢察官諭知限制住居而飭回後，又基於前
開同一之概括犯意，復於八十九年一月十三日下午一時許，在新竹市○○路大庄市場
前，亦趁無人注意之際，亦以徒手打開甲○○所有之車牌號碼ＪＫ－六０七三號自用
小客車車門，而竊取甲○○所有置於車內之長壽牌香煙二包及現金新臺幣（下同）硬
幣五十元得手，嗣甫得手即為甲○○發現報警查獲。案經新竹市警察局第一、三分局
先後報告臺灣新竹地方法院檢察署檢察官偵查起訴及移送併辦。
    理  由
一、訊據被告乙○○坦承有前揭二次竊盜犯行，惟辯稱第二次竊盜犯行僅竊取長壽牌
    香煙二包云云。然查，右揭事實業據被告迭於警訊及偵查中供述明確，核與被害
    人丙○○、甲○○先後警訊、偵查中及本院訊問時指述之情節相符，並有錄影帶
    一捲及贓物領據二紙附卷足稽。顯然被告前開於警訊及偵查中所為自白，確與事
    實相符。至被告事後翻異供述，辯稱第二次竊盜犯行僅竊取長壽牌香煙二包云云
    ，應係避重就輕之詞，不足採信。綜上，事證已臻明確，被告犯行洵堪認定。
二、核被告所為係犯刑法第三百二十條第一項之普通竊盜罪。被告先後二次竊盜行為
    ，時間緊接，所犯又係構成要件相同之罪名，顯係基於概括之犯意為之，應依連
    續犯之規定以一罪論，並依法加重其刑。公訴人認被告第一次竊盜行為，尚屬於
    未遂階段，應論以刑法第三百二十條第三項、第一項之竊盜未遂罪，乃尚有未洽
    ，合應敘明。爰審酌被告犯罪手段、情節及所生危害尚非重大，惟先後二次竊盜
    犯行，顯無悔意，參以犯罪後坦承大部分份犯行，態度尚稱良好等一切情狀，酌
    予量處如主文所示之刑。又被告第二次竊盜部分（即併辦之八十九年度偵字第四
    二二號部分），雖未經起訴，然此部分與公訴意旨部分，有連續犯之裁判上一罪
    關係，自為本件起訴效力所及，本院得併予審理，附此敘明。
據上論斷，應依刑事訴訟法第二百九十九條第一項前段，刑法第五十六條、第三百二
十條第一項，罰金罰鍰提高標準條例第一條前段，判決如主文。
本案經檢察官許麗美到庭執行職務。
中    華    民    國    八十九    年      三      月      十七        日
                                 臺灣新竹地方法院刑事第二庭
                                      法  官  汪  銘  欽
右正本證明與原本無異。
如不服本判決，應於判決送達後十日內，向本院提出上訴狀（應附繕本），上訴於台灣高
等法院。
                                      書記官  鄭  敏  郎
中    華    民    國    八十九    年      三      月      十七        日
附錄本案論罪科刑法條：
刑法第三百二十條第一項：
意圖為自己或第三人不法之所有，而竊取他人之動產者，為竊盜罪，處五年以下有期
徒刑、拘役或五百元以下罰金。


司法院資訊處製作；財團法人民間司法改革基金會備份。
